Inventaris van het archief van het Interprovinciaal Overleg en haar rechtsvoorgangers, (1946) 1947-2003
Nationaal Archief, Den Haag
Interprovinciaal Overleg (IPO)
IPO
1946-2003
merendeel 1947-2003
I141
52.50 meter; 2530 inventarisnummers.
Normale geschreven, getypte en gedrukte documenten. Geen bijzondere handschriften.
Nationaal Archief, Den Haag
Interprovinciaal Overlegl, 1946-2003
Het archief bevat het handelen van het Interprovinciaal Overleg. Dit orgaan behartigt de gezamenlijke belangen van de provincies in Den Haag en Brussel. Enerzijds door een informerende en richtinggevende rol te spelen bij de (formele) voorbereiding van beleid dat voor de provincies van belang is. Anderzijds door kennisdeling met en informatievoorziening aan de provinciale partners en stakeholders. Het IPO beschikt hiertoe over een uitgebreid netwerk en onderhoudt contact met onder andere het kabinet, het parlement, de ministeries, de Europese Unie en maatschappelijke organisaties op de terreinen waar de provincies actief zijn. Het IPO biedt tevens een platform aan de provincies voor het stimuleren van innovatie en de uitwisseling van kennis. Op deze wijze kunnen provincies 'best practices' uitwisselen en vernieuwingen in het provinciaal beleid entameren. Doel daarbij is een bijdrage leveren aan de kwaliteit, effectiviteit en efficiency van het openbaar bestuur. In het algemene gedeelte zijn de vergaderstukken te vinden van de verschillende overkoepelen overlegvormen.
Archiefvorming
Geschiedenis van de archiefvormer
Interprovinciaal overleg 1947-1986
De oprichting van het Interprovinciaal Overleg (in het kort: IPO) dateert van 3 april 1947. Dit overleg kwam voort uit de behoefte om in het kader van reorganisatie van het Rijks Georganiseerd Overleg een plaats in te ruimen voor adviseurs uit provinciale en gemeentelijke kring.
Naarmate de provincies met steeds complexere zaken op het gebied van beleid werden belast, groeide ook de behoefte aan een intensiever en gestructureerder interprovinciaal contact. Aanvankelijk kreeg dit gestalte in informele besprekingen door gedeputeerden of werden hiervoor aparte commissies in het leven geroepen.
Gemeenschappelijke Regeling Interprovinciaal Overleg 1986-1991
Het IPO is vanaf 1986 een openbaar lichaam op basis van de Wet Gemeenschappelijke Regelingen. Deze regeling werd goedgekeurd bij Koninklijk Besluit van 10 mei 1986. In 1987 ging het gereorganiseerde IPO met zijn werkzaamheden van start. De gemeenschappelijke regeling was belast met het bevorderen en ondersteunen van gezamenlijk overleg tussen de colleges van Gedeputeerde Staten van de provincies. Het doel hiervan was om tot een gemeenschappelijk standpunt en besluitvorming (IPO-standpunt) te komen over zaken van gemeenschappelijk provinciaal belang. Daarnaast speelden ook het uitwisselen van kennis en ervaring en het bundelen van deskundigheid een grote rol, evenals het in dienst nemen van personeel.
In 1990 verschijnt een evaluatierapport over het functioneren van het IPO getiteld Eén voor Twaalf. Daarin werden onder meer aanbevelingen gedaan om het functioneren te verbeteren. Besluitvorming over dit rapport en de daarmee gepaard gaande (beperkte) reorganisatie heeft plaatsgevonden na 1992.
Samenwerkingsverband Interprovinciaal overleg 1992-2003
Een evaluatie van het functioneren leidde tot de conclusie dat het wenselijk was het IPO uit te bouwen tot een samenwerkingsverband tussen provincies in plaats van tussen de dagelijkse besturen. Zo werden na 1992 naast Gedeputeerde Staten ook Provinciale Staten en de Commissarissen van de Koningin in het IPO verankerd. Hiertoe werd onder gelijktijdige opheffing van de Gemeenschappelijke Regeling Interprovinciaal overleg per 1 mei 1992 een nieuwe regeling Samenwerkingsverband Interprovinciaal Overleg in werking gesteld.
Het IPO bewaakte en bevorderde de beleidsvrijheid van provincies en fungeerde als spreekbuis, coördinator en onderhandelaar. Het IPO signaleerde nieuwe ontwikkelingen en speelde daar op in. Het was eveneens de aanjager van het cultuurveranderingsproces in de provincies. Het IPO coördineerde, verschafte ruggensteun, legde verbanden en bevorderde dat provincies gebruik maakten van elkaars expertise. Door het IPO waren de provincies in staat de buitenwereld één gezicht te geven. Steeds meer beschouwde het Rijk het samenwerkingsverband als gespreks- en onderhandelingspartner voor de twaalf provincies.
Geschiedenis van het archiefbeheer
De provincie Zuid-Holland werd bij aanvang in 1947 van het IPO als centrum van administratie en organisatie aangewezen. Opmaak van verslagen van besprekingen, brieven, nota's evenals de vermenigvuldiging en verzending daarvan werden uitgevoerd door de provincie daar waar voor een onderwerp het initiatief werd genomen. Indien dit initiatief niet door een provincie werd genomen, geschiedde dit door de Provincie Zuid-Holland. Daarom bestond het IPO uiteindelijk vóór 1987 uit 17 secretariaten die elk op hun eigen wijze archief gevormd hebben en per eigen beleidsterrein ondergebracht waren bij een Provincie.
1) IPO voor algemene en personeelszaken (Zuid-Holland)
2) IPO voor informatievoorziening en Interprovinciale commissie inzake de automatisering (Noord-Holland/Gelderland)
3) IPO voor Jeugd en Sport (Overijssel)
4) IPO voor Cultuur (Utrecht)
5) IPO Commissie Sociaal Werk
6) IPO-A voor vraagstukken van Bestuurlijke Organisatie (Utrecht)
7) Incidenteel voor Gemeentefinanciën (Drenthe)
8) IPO voor Ruimtelijke Ordening (Utrecht)
9) IPO voor Milieubeheer (N-Holland/Gelderland)
10) IPO voor Recreatie en Natuurbescherming (Noord-Holland) (via RO)
11) IPO voor Onderwijs (Drenthe/Friesland)
12) IPO voor Verkeer en Vervoer (Noord-Brabant)
13) IPO voor Waterbeheer (Zuid-Holland)
14) Stuurgroep Welzijns IPO's (Utrecht/Friesland) combinatie: cultuur, jeugd en sport, Volksgezondheid, Maatschappelijk werk
15) IPO voor Volksgezondheid (Noord-Holland)
16) IPO voor Maatschappelijk Welzijn (Noord-Brabant/Zuid-Holland)
17) IPO voor Provinciale financiën (Noord-Brabant)
Na de overgang naar het IPO als gemeenschappelijke regeling zijn de archieven van deze secretariaten 1988 overgedragen aan het nieuwe secretariaat en bij elkaar geplaatst in één archiefkast. Elk archiefdeel heeft daarbij zijn eigen ordening behouden. Aldus mogen zij beschouwd worden als gedeponeerde archieven.
Over de lotgevallen van het archief zijn slechts enkele gegevens bewaard gebleven. In 1993, 1994, 1995 en 1997 zijn stukken uit het archief aangeboden ter vernietiging. Processen-verbaal van deze handeling zijn bewaard gebleven. Bij het vernietigen is rekening gehouden met de afspraken over de vernietiging bij het IPO-secretariaat en bij provinciale archieven, alsook met de afspraken met de provinciale archiefinspecteur.
Inhoud en structuur van het archief
20.01
Inhoud
Het archief bevat de neerslag van het handelen van het IPO. Het IPO behartigt de gezamenlijke belangen van de provincies in Den Haag en Brussel. Enerzijds door een informerende en richtinggevende rol te spelen bij de (formele) voorbereiding van beleid dat voor de provincies van belang is. Anderzijds door kennisdeling met en informatievoorziening aan de provinciale partners en stakeholders. Het IPO beschikt hiertoe over een uitgebreid netwerk en onderhoudt contact met onder andere het kabinet, het parlement, de ministeries, de Europese Unie en maatschappelijke organisaties op de terreinen waar de provincies actief zijn.
Het IPO biedt tevens een platform aan de provincies voor het stimuleren van innovatie en de uitwisseling van kennis. Op deze wijze kunnen provincies best practices uitwisselen en vernieuwingen in het provinciaal beleid entameren. Doel daarbij is een bijdrage leveren aan de kwaliteit, effectiviteit en efficiency van het openbaar bestuur.
De belangrijkste series zijn de verslagen van de vergaderingen van het algemeen en het dagelijks bestuur. Daarnaast zijn er een aantal overkoepelende overleggen die verschillende beleidsterreinen bespreken. Het gezamenlijk beraad tussen de colleges over zaken van gemeenschappelijk provinciaal belang vond plaats in vier bestendige bijeenkomsten, genaamd IPO I, IPO II, IPO III en IPO IV. In deze IPO's werden de zaken aan de orde gesteld, die vielen binnen de navolgende taakvelden:
IPO I
- algemeen bestuurlijke zaken
- bestuurlijke organisatie
- financiën en personeel, beleidsanalyse, informatie en automatisering
- economie en energie
IPO II
- milieubeheer
- waterhuishouding
- verkeer en vervoer
IPO III
- ruimtelijke ordening in ruime zin, waaronder volkshuisvesting
- recreatie en natuurbescherming
- agrarische zaken
IPO IV
- welzijn
Selectie en vernietiging
Bij de start van de bewerking was de totale omvang van de bestanden circa 193,5 strekkende meter. Na de sanering is de omvang van het archief nog circa 60 strekkende meter. De selectie is uitgevoerd aan de hand van de Lijst van voor vernietiging in aanmerking komende archiefbescheiden van de Commissaris der Koningin, de overige provinciale en interprovinciale organen, dagtekenende van na 1850, zoals deze is vastgesteld door de ministers van Welzijn, Volksgezondheid en Cultuur en van Binnenlandse Zaken en in werking is getreden met ingang van 1 maart 1989. Verder is bij het vernietigen rekening gehouden met de reeds eerder gemaakte afspraken over de vernietiging bij het IPO-secretariaat en bij provinciale archieven, en met de afspraken met de provinciale archiefinspecteur.
Aanvullingen
Er zijn geen aanvullingen te verwachten. Het IPO is in een andere vorm verder gegaan en is nu een vereniging.
Ordening van het archief
Het archiefbeheer was destijds gecentraliseerd. Het archief was voornamelijk zaaksgewijs geordend en bestond grotendeels uit enkelvoudige dossiers. In een enkel geval werd onderwerpsgewijs geordend, namelijk wanneer geen duidelijk beeld van de zaak bestond.
In de nieuwe indeling is de oude orde van het classificatieschema gedeeltelijk gehandhaafd voor wat betreft de taken. Voor het IPO zijn echter een aantal specifieke taken deze zijn apart benoemd.
Aanwijzingen voor de gebruiker
Openbaarheidsbeperkingen
Volledig openbaar
Materiële beperkingen
Er zijn geen materiële beperkingen voor wat het gebruik van het archief
Andere toegang
Er is geen andere toegang
Aanvraaginstructie
Openbare archiefstukken kunnen online worden aangevraagd en gereserveerd. U kunt dit ook via de terminals in de studiezaal van het Nationaal Archief doen. Om te kunnen reserveren dient u de volgende stappen te volgen:
U maakt een profiel aan op www.gahetna.nl, en logt vervolgens in
Via de archiefinventaris (alleen de beschrijvingen met rode nummers) selecteert u het gewenste archiefstuk door op de knop 'Reserveren' te klikken
In het volgende scherm geeft u aan op welke dag u het archiefstuk wilt inzien
Indien u zich bevindt in de studiezaal en een tafelnummer heeft ontvangen kunt u dit nummer vermelden. Als u geen tafelnummer heeft kunt u tafelnummer 777 laten staan
Vervolgens bevestigt u uw reservering door deze te versturen.
Verwant materiaal
Bewaarplaats van originelen
-
Beschikbaarheid van kopieën
-
Afgescheiden archiefmateriaal
-
Verwante archieven
-
Bijlagen
Ordeningsplan
-
Lijst van functionarissen
Voorzitters IPO vanaf 1987 tot heden
J. Hoek van Dijke 1987
C.J. Korver 1987 - 1991
P.A.C. Beelaerts van Blokland 1991 - 1997
J. van Kemenade 1997 - 2001
J. Franssen 2001 tot 1 mei 2011
Beschrijving van de series en archiefbestanddelen
- Gemeenschappelijke regeling IPO 1987-2003, 1.
  - Stukken niet naar inhoud beschreven, A.
    - Notulen en vergaderstukken, A.1.
      Nota bene: In deze rubriek zitten de dossiers van beleidsoverschrijdende vergaderingen
      - Overzichten van ingekomen en verzonden stukken van de vergaderingen van de IPO-bestuursorganen, 1987-1990; 18-21; 4 omslagen
        - 1987, 18
        - 1988, 19
        - 1989, 20
        - 1990, 21
      - Verslagen van de vergaderingen van de IPO-bestuursorganen, 1987-1990; 22-25; 4 omslagen
        - 1987, 22
        - 1988, 23
        - 1989, 24
        - 1990, 25
      - Actiepuntenlijsten van de vergaderingen van de IPO-bestuursorganen, 1987-1990; 13-1732; 7 omslagen
        - 1987, 14
        - 1988, 15
        - 1989, 16
        - 1990, 13
        - 1990, 17
        - 1991, 1731
        - 1992, 1732
      - Vergaderstukken van het curatorium, 1987 - 1991; 1524; 1 omslag
      - Agenda's van de vergaderingen van de IPO-bestuursorganen, 1987-1991; 10-1738; 5 omslagen
        - 1987, 10
        - 1988, 11
        - 1989, 12
        - 1991, 1737
        - 1992, 1738
      - Vergaderverslagen van het curatorium / dagelijks bestuur, 1991; 1640; 1 omslag
      - Vergaderverslagen van IPO I, 1991-1992; 1641-1645; 2 omslagen
        Nota bene: Bij het IPO I kwamen de volgende onderwerpen aan bod: algemeen bestuurlijke zaken, bestuurlijke organisatie, financiën en personeel, beleidsanalyse, informatie en automatisering, economie en energie
        - 1991, 1641
        - 1992, 1645
      - Vergaderverslagen van IPO II, 1991-1992; 1646-1648; 2 omslagen
        Nota bene: Bij het IPO II kwamen de volgende onderwerpen aan bod: milieubeheer, waterhuishouding, verkeer en vervoer
        - 1991, 1648
        - 1992, 1646
      - Vergaderverslagen van IPO III, 1991-1992; 1644-1644; 2 omslagen
        Nota bene: Bij het IPO III kwamen de volgende onderwerpen aan bod: ruimtelijke ordening in ruime zin, waaronder volkshuisvesting, recreatie en natuurbescherming en agrarische zaken
        - 1991, 1644
      - Vergaderverslagen van IPO IV, 1991-1992; 1647-1647; 2 omslagen
        Nota bene: IPO IV behandelde als onderwerp welzijn
        - 1991, 1647
      - Vergaderverslagen van het algemeen bestuur, 1991-2003; 572-2012; 14 omslagen
        - 1986, 2012
        - 1988, 572
        - 1989, 579
        - 1991, 1736
        - 1992, 1642
        - 1996, 1755
        - 1997, 1679
        - 1998, 1680
        - 1999, 1688
        - 1999, 1690
        - 2000, 1703
        - 2001, 1715
        - 2001, 1716
        - 2002, 1720
        - 2003, 1752
      - Vergaderstukken van het vakberaad maatschappelijk welzijn, volksgezondheid en ouderenbeleid, 1992 - 1994; 1065; 1 omslag
      - Vergaderstukken van het overleg tussen de hoofden van provinciale waterstaats- en mileudiensten (HPWN), 1992 - 1995; 1180; 1 omslag
      - Vergaderverslagen van het dagelijks bestuur, 1992-2003; 1643-2456; 16 omslagen
        - 1992, 1643
        - 1995, 2456
        - 1996, 1653
        - 1997, 1682
        - 1998, 1677
        - 1999, 1693
        - 1999, 1692
        - 1999, 1691
        - 2000, 1698
        - 2000, 1704
        - 2001, 1713
        - 2001, 1717
        - 2002, 1721
        - 2002, 1725
        - 2003, 1726
        - 2003, 1747
      - Vergaderstukken van het voorzittersoverleg zorg en cultuur, 1993; 1181; 1 omslag
      - Verslagen en lijsten met besluiten van IPO I, II, III, IV en de Bestuurlijke onderhandelingsdelegatie van het Interprovinciaal Werkgeversverband (IWV), 1993; 1337; 1 omslag
      - Actiepuntenlijsten van het Algemeen Bestuur, Dagelijks Bestuur en IPO II, III en IV, 1993; 1317; 1 omslag
      - Vergaderstukken van de Centrale commissie voor georganiseerd overleg, 1993; 1218; 1 omslag
      - Verslagen en lijsten met besluiten van het Algemeen- en Dagelijks Bestuur, 1993; 1336; 1 omslag
      - Vergaderstukken van het overleg tussen Directoraat Generaal Milieuhygiëne, Unie van Waterschappen, IPO en Vereniging van Nederlandse Gemeenten, 1993 - 1995; 995; 1 omslag
      - Vergaderverslagen van de adviescommissie bestuur en financiën, 1994-1998; 1673-1814; 5 omslagen
        - 1994, 1802
        - 1995, 1814
        - 1996, 1809
        - 1997, 1687
        - 1998, 1673
      - Vergaderverslagen van de adviescommissie zorg en cultuur, 1994 -1998; 1676-1817; 5 omslagen
        - 1994, 1799; 1 omslag
        - 1995, 1817
        - 1996, 1811
        - 1997, 1685
        - 1998, 1676
      - Vergaderverslagen van de adviescommissie milieu en waterstaat, 1994 -1999; 1674-1822; 5 omslagen
        - 1994, 1801
        - 1995, 1815
        - 1996, 1822
        - 1998, 1674
        - 1999, 1678
      - Agenda's van de vergaderingen van het algemeen bestuur, 1994-2003; 1655-2457; 9 omslagen
        - 1994, 1754
        - 1995, 2457
        - 1996, 1655
        - 1997, 1664
        - 1998, 1671
        - 1999, 1686
        - 2000, 1699
        - 2001, 1706
        - 2003, 1729
      - Agenda's van de vergaderingen van het dagelijks bestuur, 1996-2003; 1656-1730; 8 omslagen
        - 1996, 1656
        - 1997, 1665
        - 1998, 1672
        - 1999, 1681
        - 2000, 1700
        - 2001, 1714
        - 2002, 1705
        - 2003, 1730
      - Vergaderverslagen van de adviescommissie Ruimte en groen, 1997 -1998; 1675-1816; 5 omslagen
        - 1994, 1800
        - 1995, 1816
        - 1996, 1810
        - 1997, 1684
        - 1998, 1675
      - Vergaderverslagen van adviescommissie en ruimtelijke ordening, volkshuisvesting, economie en mobiliteit (ROVEM), 2000 - 2002; 1695-1734; 3 omslagen
        - 2000, 1695
        - 2001, 1711
        - 2002, 1734
      - Vergaderverslagen van de adviescommissie milieu, water, landbouw en natuur (MWLN), 2000 -2003; 1696-1723; 4 omslagen
        - 2000, 1696
        - 2001, 1710
        - 2002, 1719
        - 2003, 1723
      - Vergaderverslagen van de adviescommissie zorg, cultuur en sociale vraagstukken ZCSV, 2000 - 2003; 1697-1735; 4 omslagen
        - 2000, 1697
        - 2001, 1712
        - 2002, 1735
        - 2003, 1728
      - Verslag en besluitenlijst van een informeel overleg tussen het dagelijks bestuur en enkele leden van het algemeen bestuur, 2002; 1727; 1 omslag
      - Vergaderverslagen van de gecombineerde vergaderingen van het algemeen bestuur en het dagelijks bestuur, 2003; 1724; 1 omslag
      - Vergaderstukken van de bijzondere vergadering van het bestuur te Beetsterzwaag, 2003; 1733; 1 omslag
      - Agenda's voor de gecombineerde vergaderingen van het algemeen bestuur en het dagelijks bestuur, 2003 - 2004; 1722; 1 omslag
    - Jaarplannen en -verslagen, A.2.
      - Jaarverslagen, 1992 - 2004; 950-2416; 10 omslagen
        Nota bene: Vanaf 2000 inclusief jaarrekening
        - Jaarverslag over het jaar 1992 1993, 1478
        - Jaarverslag over het jaar 1993 1994, 950
        - Jaarverslag over het jaar 1994 1995, 2416
        - Jaarverslag over het jaar 1995 1996, 1479
        - Jaarverslag over het jaar 1996 1997, 1490
        - Jaarverslag over het jaar 1997 1998, 1492
        - Jaarverslag over het jaar 1998 1999, 1495
        - Jaarverslag over het jaar 2000 2001, 1498
        - Jaarverslag over het jaar 2001 2002, 1503
        - Jaarverslag over het jaar 2002 2003, 1508
        - Jaarverslag over het jaar 2003 2004, 1512
      - Jaarplannen, 1994 - 2002; 949-1595; 10 omslagen
        - Jaarplan over het jaar 1994 1994, 949
        - Jaarplan over het jaar 1995 1994, 1485
        - Jaarplan over het jaar 1996 1995, 1486
        - Jaarplan over het jaar 1997 1996, 1487
        - Jaarplan over het jaar 1998 1998, 1532
        - Jaarplan over het jaar 1999 1998 - 1999, 979
        - Jaarplan 2000, Meerjarenraming 2000-2004 en Begrotingswijziging 2000 1999, 1504
        - Jaarplan 2001, Meerjarenraming 2001- 2005, Begrotingswijzigingen 2001 2000 - 2001, 1595
        - Jaarplan 2002, Meerjarenraming 2002-2005 en Begrotingswijziging 2002 2001, 1507
        - Jaarplan 2003, Meerjarenraming 2003-2006 en Begrotingswijziging 2003 2002, 1511
      - Jaarverslagen van de afdeling Beheer en Bedrijfsvoering (IPO-secretariaat), 1998, 2001; 1494-1502; 2 omslagen
        - 1997 1998, 1494
        - 2000 2001, 1502
  - Stukken naar inhoud beschreven, B
    - Eigen organisatie, B.1.
      - Oprichting, opheffing en benaming, B.1.1.
        - Reglement van orde voor de vergaderingen van het algemeen bestuur, 1986; 1634; 1 omslag
        - Stukken betreffende het aangaan door de colleges van gedeputeerde staten van de provincies van de "Gemeenschappelijke regeling Interprovinciaal Overleg", 1986; 1; 1 omslag
        - Vaststelling van het reglement voor de verkiezing van de leden van het curatorium, 1986 - 1987; 7; 1 omslag
        - Wijziging gemeenschappelijke regeling IPO, 1986 - 1991; 564; 1 omslag
        - Brief aan de colleges van gedeputeerde staten van de provincies houdende informatie over de stand van zaken van de reorganisatie van het IPO, 1987; 2; 1 stuk
        - Interne communicatie aangaande de reorganisatie IPO, 1987; 558; 1 omslag
        - Vaststelling van het reglement van orde voor de vergaderingen van het curatorium, 1987; 8; 1 omslag
        - Verslag van de manifestatie waarin het gereorganiseerde IPO zich presenteert, 1987; 3; 1 stuk
        - Samenstelling van de IPO-bestuursorganen, 1987 - 1988; 9; 1 omslag
        - Vaststelling van de gedragslijn inzake de besluitvorming in IPO-verband, 1987 - 1988; 32; 1 omslag
        - Vaststelling van de structuur voor ambtelijke advisering aan het IPO en externe vertegenwoordigingen van of namens het IPO 1986-1989, oktober 1987 - 7 januari 1988; 27-30; 4 omslagen
          - 1986 - september 1987, 27
          - oktober 1987 - 7 januari 1988, 28
          - 12 januari - juni 1988, 29
          - juli 1988 - 1989, 30
        - Vaststelling van het IPO-logo en de presentatie daarvan aan de provincies, 1987-1988; 4; 1 omslag
        - Samenstelling van IPO-delegaties ten behoeve van bestuurlijk overleg, 1987 - 1989; 33; 1 omslag
        - Functioneren en de interne organisatie van het IPO-secretariaat, 1987-1990; 5; 1 omslag
        - Vaststelling van de gedragslijn inzake de omgang met moties van provinciale staten en adhesiebetuigingen aan subsidie-aanvragen, 1988; 37; 1 omslag
        - Vaststelling van de gedragslijn inzake de ontvangst van vakantiegelden en vergoedingen door IPO-vertegenwoordigers, 1988; 36; 1 omslag
        - Vergaderstukken stuurgroep organisatieontwikkeling, 1988 - 1989; 544; 1 omslag
        - Werkbezoeken van het curatorium aan de provincies, 1988 - 1989; 26; 1 omslag
        - Doctoraalscriptie door H.W.M. Wouters: "Het Interprovinciaal Overleg: beeldvorming en besluitvorming", 1989; 518; 1 stuk
        - "Informatieplan Interprovinciaal Overleg", 1989; 39; 1 stuk
        - Vaststelling van de gedragslijn inzake de honorering van bijzondere prestaties in IPO-verband door provinciale medewerkers, 1989; 38; 1 omslag
        - Kennismaking met en presentaties voor bewindslieden door IPO IV, 1989 - 1990; 576; 1 omslag
        - Prognose van activiteiten in 1990, 1989 - 1990; 6; 1 omslag
        - Evaluatierapport IPO "Eén voor Twaalf" (vastgesteld d.d. 14 mei 1990), 1518; 1 omslag
        - Wijziging gemeenschappelijke regeling IPO, 1991 - 1995; 549; 1 omslag
        - Stukken betreffende de Gemeenschappelijke regeling Interprovinciaal Overleg, in per 1 mei 1992, 1115; 1 omslag
        - Informatieverstrekking aan statenleden inzake het beleid en de taken van IPO, 1994 - 2000; 2497; 1 omslag
        - Partiële wijziging van de Gemeenschappelijke Regeling "Samenwerkingsverband Interprovinciaal Overleg per 25 november 1999, 2000 - 2002; 1509; 1 omslag
        - Opheffing van de gemeenschappelijke regeling IPO en de oprichting van de vereniging het IPO, 2002 - 2003; 1596; 1 omslag
        - Stukken betreffende het opheffen van de gemeenschappelijke regeling IPO en het oprichten van de vereniging IPO, 2003; 1742; 1 omslag
        - Verkrijging van goedkeuring van het Ministerie van Binnenlandse Zaken en Koninkrijksrelaties voor het oprichten van de vereniging IPO, 2003; 1629-1630; 2 omslagen
          - 2003, 1629
          - 2003, 1630
      - Benoeming van leden van het beleidsorgaan, B.1.2.
        - Benoeming van directeur A.C.J.M. Rombouts, 1992 - 1996; 1666; 1 omslag
        - Benoeming van directeur A.T. van Delden, 1996 - 1999; 1667; 1 omslag
        - Aanwijzing van F. van Tielrooij als waarnemend voorzitter in verband met het vertrek van P. Beelaerts van Blokland, 1997; 1663; 1 omslag